【裁判字號】    99,簡上,1106
【裁判日期】    991231
【裁判案由】    傷害
【裁判全文】
臺灣板橋地方法院刑事判決            99年度簡上字第1106號
上  訴  人  臺灣板橋地方法院檢察署檢察官
被      告  賴錫能
上列上訴人因被告傷害案件，不服本院簡易庭九十九年度簡字第
六六０五號，中華民國九十九年八月十七日第一審簡易判決（聲
請案號：臺灣板橋地方法院檢察署九十九年度偵字第一八０四三
號），提起上訴，本院判決如下：
    主  文
上訴駁回。
    事  實
一、賴錫能係「佶翔鋁鐵門窗工程行」負責人，因承包曾宏泰之
    鋁門窗工程，與曾宏泰發生工程款之爭議。民國九十九年五
    月二十六日下午八時五十六分許，二人相符在新北市三重區
    （改制前為臺北縣三重市○○○街八十五號一樓之咖啡店對
    帳，賴錫能認曾宏泰尚積欠其工程款未付，與曾宏泰發生口
    角爭執，因而心生不滿，竟基於傷害他人身體之犯意，徒手
    毆打曾宏泰之頭部，致曾宏泰受有頭部左側太陽穴位置挫傷
    之傷害。嗣經曾宏泰檢具診斷證明書報警處理，而為警循線
    查獲。
二、案經被害人曾宏泰訴請新北市政府警察局（改制前為臺北縣
    政府警察局）三重分局移送臺灣板橋地方法院檢察署檢察官
    偵查後，聲請以簡易判決處刑。
    理  由
壹、程序方面：
一、按被告以外之人於審判外之言詞或書面陳述，除法律有規定
    者外，不得作為證據；又被告以外之人於審判外之陳述，雖
    不符合同法第一百五十九條之一至第一百五十九條之四之規
    定，但經當事人於審判程序同意作為證據，法院審酌該言詞
    陳述或書面陳述作成時之情況，認為適當者，亦得為證據。
    當事人、代理人或辯護人於法院調查證據時，知有第一百五
    十九條第一項不得為證據之情形，而未於言詞辯論終結前聲
    明異議者，視為有前項之同意，刑事訴訟法第一百五十九條
    第一項及第一百五十九條之五分別定有明文。被告賴錫能於
    審理期日未到庭，惟其於本院行準備程序時，對本判決下列
    所引用之各該被告以外之人於審判外之陳述（包含書面陳述
    ），同意有證據能力，且迄至言詞辯論終結前亦未撤回前開
    同意，本院審酌上開證據資料製作時之情況，尚無違法不當
    及證明力明顯過低之瑕疵，亦認為以之作為證據應屬適當，
    揆諸前開刑事訴訟法第一百五十九條之五規定，認前揭證據
    資料均有證據能力，合先敘明。
二、被告賴錫能於本院審理期日經合法傳喚，無正當之理由不到
    庭，依刑事訴訟法第三百七十一條規定，不待其陳述，逕行
    判決。
貳、實體方面：
一、被告賴錫能於本院審理期日經合法傳喚未到庭，惟其於本院
    準備程序中，對於上揭時地毆傷告訴人曾宏泰之犯罪事實已
    坦承不諱，核與告訴人曾宏泰於偵查中證述之情節相符（見
    偵卷第二十一頁），並有臺北縣立醫院診斷證明書一紙在卷
    可稽（見偵卷第十頁）。雖被告另辯稱：伊係與告訴人曾宏
    泰互毆云云。然互毆僅係告訴人曾宏泰是否另涉傷害犯罪，
    仍不能解免被告之罪責，被告此部分辯解尚無可採。本案事
    證明確，被告犯行堪以認定。
二、核被告賴錫能所為，係犯刑法第二百七十七條第一項之普通
    傷害罪。原審調查後，認被告賴錫能犯行明確，依刑法第二
    百七十七條第一項、第四十一條第一項前段，刑法施行法第
    一條之一等規定，並審酌被告與告訴人曾宏泰間因債務問題
    發生爭執，不思以理性方式解決紛爭，竟傷害告訴人，且犯
    後迄今均未與告訴人和解並賠償損害，暨衡其等犯罪動機、
    目的、手段、告訴人所受傷勢、被告犯罪後態度等一切情狀
    ，量處拘役四十日，並諭知易科罰金之折算標準，認事用法
    並無違誤，量刑亦屬妥適。檢察官循告訴人之請求，以被告
    說謊，並無悔意，且未向告訴人道歉，此傷害行為造成告訴
    人頭痛二十餘天，生活不便，無法工作，指摘原判決量刑不
    當云云。惟量刑係法院職權之行使，原判決業已詳細說明刑
    法第五十七條科刑之依據，且臚列審酌之具體內容（見原判
    決書事實及理由欄第二項第二行至第五行），已包括雙方尚
    未和解，告訴人所受之傷勢及被告犯罪後之態度等情，公訴
    人循告訴人之請求提起上訴泛指原審量刑不當，依前揭說明
    並無理由，應駁回之。
據上論斷，應依刑事訴訟法第四百五十五條之一第一項、第三項
、第三百七十一條、第三百六十八條，判決如主文。
本案經檢察官李超偉到庭執行職務。
中    華    民    國    99    年    12    月    31    日
                  刑事第一庭  審判長法  官  李釱任
                                    法  官  陳正偉
                                    法  官  鄭水銓
以上正本證明與原本無異。
本判決不得上訴。
                                    書記官  洪紹甄
中    華    民    國    99    年    12    月    31    日
附錄本案論罪科刑法條全文：
刑法第二百七十七條：
傷害人之身體或健康者，處三年以下有期徒刑、拘役或一千元以
下罰金。
犯前項之罪因而致人於死者，處無期徒刑或七年以上有期徒刑；
致重傷者，處三年以上十年以下有期徒刑。

司法院資訊處製作；財團法人民間司法改革基金會備份。
